臺灣嘉義地方法院刑事判決　　　　　　　　　　　　　　　九十三年度訴字第五號
　　公　訴　人　臺灣嘉義地方法院檢察署檢察官
　　被　　　告　甲○○
右列被告因違反毒品危害防制條例案件，經檢察官提起公訴（九十二年度毒偵字第七
三二號），本院合議庭裁定由受命法官獨任進行簡式審判程序，判決如左：
    主  文
甲○○連續施用第一級毒品，處有期徒刑捌月。扣案第一級毒品海洛因壹包（淨重零
點玖公克）沒收銷燬之；前開毒品外包裝（重零點貳公克）、注射針筒貳支、葡萄
糖空瓶壹支均沒收。
    事  實
一、甲○○前因施用毒品案件，經本院以九十一年度毒聲字第三九三號裁定送觀察、
    勒戒後，認無繼續施用毒品之傾向，經臺灣嘉義地方法院檢察署檢察官以九十一
    年度毒偵字第四八一號為不起訴處分確定。詎其又基於概括犯意，自民國九十二
    年八月二十七日起至同年九月一日止，連續在嘉義縣東石鄉三家村一鄰三一之五
    號之住處施打第一級毒品海洛因，為警於九十二年九月一日在前址查獲，並扣得
    第一級毒品海洛因一包（淨重零點三九公克、包裝重零點二公克）、施打毒品所
    用針筒二支、葡萄糖空瓶一支等物，而查獲上情。經本院再以九十二年度毒聲字
    第六八二號裁定送觀察、勒戒後，認有繼續施用毒品之傾向。
二、案經嘉義縣警察局朴子分局報告臺灣嘉義地方法院檢察署檢察官偵查起訴。
    理  由
一、右揭事實，業據被告甲○○於警詢、偵查及本院審理時坦承不諱，核與被告母親
    吳碧娥於警詢時陳稱被告確有施用第一級毒品海洛因之情節相符，並有被告所有
    之第一級毒品海洛因一包（淨重零點三九公克、包裝重零點二公克）、施打毒品
    所用針筒二支、葡萄糖空瓶一支等物扣案及現場照片八幀在卷可資佐證。且被告
    經警於九十二年九月一日十六時三十五分許採尿送驗結果，確呈嗎啡（海洛因代
    謝物）陽性反應，有嘉義縣衛生局嘉衛檢字第０九二００一九０五四號煙毒尿液
    檢驗單及代號與真實姓名對照表各一份在卷可稽，又扣案毒品一包經送驗結果，
    確含第一級毒品海洛因成分，淨重零點三九公克（包裝重零點二公克），此有法
    務部調查局九十二年九月三十日調科壹字第一八０００一六六０號鑑定通知書一
    份在卷可稽，被告連續施用第一級毒品海洛因之自白與事實相符，應堪採信。又
    被告前因施用毒品案件，經本院以九十一年度毒聲字第三九三號裁定送觀察、勒
    戒後，認無繼續施用毒品之傾向，經臺灣嘉義地方法院檢察署檢察官以九十一年
    度毒偵字第四八一號為不起訴處分確定，再經本院再以九十二年度毒聲字第六八
    二號裁定送觀察、勒戒後，認有繼續施用毒品之傾向等情，有臺灣嘉義看守所嘉
    所豐衛字第０九二０００一八四三號函附有無繼續施用毒品傾向評估標準記錄表
    及有無繼續施用毒品傾向證明書各一份、臺灣嘉義地方法院檢察署刑案資料查註
    紀錄表及臺灣高等法院被告全國前案紀錄表各一份在卷可稽。被告於觀察、勒戒
    執行完畢釋放後，五年內再犯施用第一級毒品之犯行，堪予認定。
二、按毒品危害防制條例業經總統於九十二年七月九日修正公布，並自九十三年一月
    九日施行。然就同條例第十條有關施用第一級毒品之罪名及法定刑度，並無任何
    變更，再參諸同條例第三十五條規定，係就屬於保安處分性質之刑事處遇程序及
    司法機關應否依修正後毒品危害防制條例第二十三條第二項規定對施用毒品者追
    訴、處罰，明文揭櫫從新從輕之原則，又本件被告甲○○依修正前之毒品危害防
    制條例規定，係屬五年內再犯施用第一級毒品海洛因罪，並經觀察、勒戒後認有
    繼續施用毒品之傾向等情，已如前述；而依修正後之毒品危害防制條例規定，係
    屬五年內再犯施用第一級毒品海洛因罪，無論依修正前後之毒品危害防制條例相
    關規定，均應由檢察官依法追訴及法院依法審判，並無毒品危害防制條例第三十
    五條第二項有關修正前之規定有利於行為人之情形存在，自應依同條第一項第三
    款之規定處理，且無刑法第二條第二項有關行為後法律有變更比較新舊法之問題
    。查海洛因為第一級毒品，毒品危害防制條例第二條第二項第一款定有明文，是
    核被告甲○○所為，係犯毒品危害防制條例第十條第一項施用第一級毒品罪。其
    施用毒品前持有毒品之低度行為，應為施用毒品之高度行為所吸收，不另論罪。
    被告多次施用第一級毒品之犯行，時間緊接，方法相同，所犯係構成要件相同之
    罪名，顯係基於概括之犯意反覆為之，應依連續犯之規定以一罪論，並加重其刑
    。爰審酌被告曾施用毒品，經查獲仍未悔改，缺乏禁絕毒害決心，其施用毒品戕
    害自身健康，及犯罪後坦承犯行態度尚佳等一切情狀，量處如主文所示之刑，以
    資懲儆。扣案之第一級毒品海洛因一包（淨重零點三九公克），依毒品危害防制
    條例第十八條第一項前段規定，應予沒收銷燬之；而至前開毒品海洛因外包裝（
    重零點二公克）、注射針筒二支、葡萄糖空瓶一支，係被告所有供犯罪所用之物
    ，業據被告是認已如前述，應依刑法第三十八條第一項第二款規定併予沒收之。
據上論斷，應依刑事訴訟法第二百七十三條之一第一項、第二百九十九條第一項前段
，毒品危害防制條例第十條第一項、（修正後毒品危害防制條例）第二十三條第二項
、第三十五條第一項第三款、第十八條第一項前段，刑法第十一條前段、第五十六條
、第三十八條第一項第二款，判決如主文。
本案經檢察官陳昭廷到庭執行職務。
中      華      民      國    九十三    年      一      月    二十八    日
                              臺灣嘉義地方法院刑事第三庭
                                    法  官  陳  端  宜
右正本證明與原本無異。
如不服本判決，應於判決送達後十日內向本院提出上訴狀( 應附繕本 )。告訴人或被
害人如對於本判決不服者，應具備理由請求檢察官上訴，其上訴期間之計算係以檢察
官收受判決正本之日期為準。
中      華      民      國    九十三    年      一      月    二十八    日
                                    書記官   王  佩  湘
附錄本案論罪科刑法條全文：
毒品危害防制條例第十條第一項：
施用第一級毒品者，處六月以上五年以下有期徒刑。
